Inventaris van het archief van de Kwartiermeester-Generaal baron de Constant Rebecque, 1814-1816
Nationaal Archief, Den Haag
Constant Rebecque, Kwartiermeester-Generaal
Veldtochten / Baron de Constant Rebecque
1814-1816
D27052
0.20 meter; 30 inventarisnummers.
Normale geschreven en gedrukte documenten. Kennis van het vroeg negentiende eeuwse handschrift is noodzakelijk.
Nationaal Archief, Den Haag
Kwartiermeester-Generaal Baron De Constant Rebecque, 1814-1816
Het archief van de Kwartiermeester-generaal Baron De Constant Rebecque bevat registers van uitgaande brieven en stukken, afschriften van generale orders, gedrukte stukken betreffende de administratie van kleding en wapening, gedrukte stukken betreffende de algemene dienst en orders omtrent marsen, kazernering en kantonnementen (plaatsen van inkwartiering) en enkele stukken betreffende een itineraire. Een itineraire is een beschrijving van een reisroute.
Archiefvorming
Geschiedenis van het archiefbeheer
De verwerving van het archief
Het archief is bij Koninklijk Besluit of ministeriële beschikking overgebracht.
2.13
Aanwijzingen voor de gebruiker
Openbaarheidsbeperkingen
Volledig openbaar.
Materiële beperkingen
Aanvraaginstructie
Openbare archiefstukken kunnen online worden aangevraagd en gereserveerd. U kunt dit ook via de terminals in de studiezaal van het Nationaal Archief doen. Om te kunnen reserveren dient u de volgende stappen te volgen:
U maakt een profiel aan op www.gahetna.nl, en logt vervolgens in
Via de archiefinventaris (alleen de beschrijvingen met rode nummers) selecteert u het gewenste archiefstuk door op de knop 'Reserveren' te klikken
In het volgende scherm geeft u aan op welke dag u het archiefstuk wilt inzien
Indien u zich bevindt in de studiezaal en een tafelnummer heeft ontvangen kunt u dit nummer vermelden. Als u geen tafelnummer heeft kunt u tafelnummer 777 laten staan
Vervolgens bevestigt u uw reservering door deze te versturen.
Verwant materiaal
Beschikbaarheid van kopieën
Beschrijving van de series en archiefbestanddelen
- "Nota van de geschrevene stukken en instructiën in 't bureau van de generaal kwartiermeester" nrs. 7-10, 1814; 1; 1 omslag
  Hierbij ook niet gedateerde stukken.
- Brieven, ingekomen bij kolonel baron De Constant Rebecque, fungerend kwartiermeester-generaal, van de Commissaris-generaal, van het Departement van Oorlog, J.H. Mollerus., 1814 juni 10 - 24 nov.; 2; 1 omslag
  Onregelmatig genummerd.
- Register van uitgaande brieven, geheten "Generale Correspondentie Quartiermeester-Generaal Staf"., 1814 apr. 11 - 03 sep.; 3; 1 deel
  De brieven zijn van: 1814 apr. 11 - 30 juni 1814, nrs. 1, 6-7, 10-11, 24-38, 46, 50-54, 57-59, 60a, 61, 66-69, 71-74, 78-79, 81-86, 90, 92a, 93, 96-97, 99-100, 103, 109-112 en van 16 juni - 3 sep. 1814, nrs. 1-17, 19-20, 22-23, dit deel is gestempeld "Archief van Oorlog" en gemerkt m.
- Register van uitgaande stukken, geheten "Generaal Dagorderboek Quartiermeester-Generaal"., 1814-1815; 4; 1 deel
  De stukken zijn van 1814 apr. 11 - 12 juni 1814, nrs. 2-5, 8-9, 12-23, 39-45, 47-49, 55-56, 60, 62-65, 70, 75-77, 80, 87-89, 91, 92b, 94-95, 98, 101-102, 104-108; 1814 aug. 18, nr. 18, 1815 feb. 25, nrs. 24-27; Generale orders van 1814 apr. 11 - 13 juni 1814, nrs. 1-19, met daar tussen orders en instructies. Het deel is gestempeld "Archief van Oorlog" en gemerkt n.
- Agenda van uitgaande stukken, nrs. 1-455., 1815 apr. 01 - 02 dec.; 5; 1 deel
- Register van de uitgaande stukken van het kwartiermeester-generaal-departement van het leger te velde, getiteld "Generale Correspondentie"., 1815; 6; 1 deel
  De stukken van 1 apr. 1 dec. zijn genummerd van 1-454, gevolgd door 2 dec. (ongenummerd). De nrs. 1-4 zijn van Prins Frederik, commanderend generaal van de Kon. Ned. armee.; de overige brieven zijn uitgegaan van of namens de kwartiermeester-generaal, generaal-majoor Baron de Constant Rebecque. Sommige stukken zijn minuten, andere zijn afschriften.
- Agenda van ingekomen stukken, nrs. 1-528., 1815 apr. 06- 24 jan. 1816; 7; 1 deel
- Brieven ingekomen bij generaal-majoor Baron de Constant Rebecque, kwartiermeester-generaal van de armee, nrs. 1-528., 1815 apr. 06 - 24 jan. 1816; 8; 1 pak
  De nrs. 24, 175 en 214 ontbreken; op de plaats van nr. 336 vindt men een ongenummerd stuk, niet overeenkomend met de agenda; 2 brieven van 1815 juli 21 en aug. 19 zijn zonder exhibitumnummer. Bij nr. 497, historie van de 2e divisie Infanterie, 1e Afdeling van de mobiele armee, Veldtocht 1815, van de kolonel chef van de staf Van Zuylen van Nijevelt, van 1815 nov. 1, zijn 2 losse stukken, benevens een afschrift van den "Historie"; het blijkt niet door wie en aan wie dit afschrift is gericht.
- Ontvangen generale orders, nrs. 1-131, met inhoudsopgave, geheten "register der generale orders"., 1815 apr. 04 - 29 nov.; 9; 1 omslag
- Bordereau van de door de chef van de staf van de 2de divisie van de armee, baron Van Zuylen van Nijevelt, aan het departement van de kwartiermeester-generaal ingezonden stukken., 1816 jan. 20; 10; 1 omslag
  Dit stuk is gestempeld "Archief van Oorlog".
- Gedrukte stukken betreffende algemene dienst en orders omtrent marsen, kazernering en kantonn(ementen)., 1814 jan. 20 - 21 jan. 1815; 11; 1 omslag
  Sommige stukken in duplo of triplo; de nrs. sluiten niet aaneen: in 1814 komen zij voor tussen 3 en 143: in 1815 nr. 18.
- Gedrukte aanschrijvingen van het Departement van Oorlog, aangaande "uniformen en distinctieve tekenen benevens orders en reglementen omtrent de vivres en fourages"., 1814 feb. 07 - 26 feb.; 12; 1 omslag
  De nummering is onregelmatig.
- Gedrukte stukken betreffende "administratie van kleding en wapening", van de commissaris-generaal voor het Departement van Oorlog., 1814-1815; 13; 1 omslag
  In 1814 van feb. 26 - nov. 12, tussen de nrs. 24 en 132; in 1815 van jan. 16 - feb. 16 tussen de nrs. 13 en 29.
- Gedrukte koninklijke besluiten, aanschrijvingen van het Departement van Oorlog, enz., 1815; 14; 1 omslag
  Aanwezig zijn stukken van 1815 feb. 18 - okt. 17, de nrs. 7, 14, 17-19, 23-25, 35-36, 38, 40 en 42 van de inhoudsopgave.
- Gedrukte soevereine en koninklijke besluiten, aanschrijvingen van het Departement van Oorlog, enz., 1814 mrt. 07 - 29 dec. 1815; 15; 1 omslag
- Verspreide tableaus van de kantonnementen., 1815 mei 13 - 09 okt.; 16; 1 omslag
- Afschriften van generale orders., 1815; 17; 1 omslag
  De stukken zijn als volgt genummerd:
  Nr. 1, 1815 apr. 4 nr. 43, 1815 juni 13
  Nr. 44, 1815 juni 19, A. nr. 1
  Nr. 45, 1815 juni 21, A. nr. 2
  Nr. 46, 1815 juni 23, B. nr. 1 tot
  Nr. 53, 1815 juli 08, B. nr. 8,
  Nr. 55, 1815 juli 12, B. nr. 10 tot
  Nr. 57, 1815 juli 28, B. nr. 12
  Nr. 59, 1815 juli 28, B. nr. 24
  Nr. 60, 1815 juli 28, B. nr. 14
  Nr. 61, 1815 aug. 02, B. nr. 26
  Nr. 62, 1815 aug. 01, B. nr. 15
  Nr. 63, 1815 aug. 12, B. nr. 27
  Nr. 82, 1815 aug. 17, B. nr. 30
  Nr. 80, 1815 aug. 13, B. nr. 28
  Nr. 81, 1815 aug. 15, B.
- Afschriften van de generale orders, nrs. 1-29., 1815 apr. 04 - 11 mei; 18; 1 omslag
  De nrs. 27 en 29 zijn gewaarmerkt.
- Gewaarmerkte afschriften van generale orders, nr. 1 - B nr. 14., 1815 juni 23 - 28 juli; 19; 1 omslag
  B. nr. 6, nr. 9 en B nr. 13 ontbreken.
- Afschriften van generale orders., 1815; 20; 1 omslag
  De stukken zijn genummerd.
  B. nr. 08, 1815 juni 29, nr. 64
  B. nr. 21, 1815 juli 26, nr. 77
  nr. 22, 1815 juli 20, nr. 78
  nr. 23, 1815 juli 22, nr. 79
  nr. 31, 1815 aug. 18, nr. 83 tot
  nr. 46, 1815 sep. 14, nr. 98,
  nr. 47, 1815 sep. 15 tot
  nr. 69, 1815 nov. 16
  nr. 73, 1815 nov. 23
  nr. 75, 1815 nov. 25 tot
  nr. 79, 1815 nov. 29
- Register van de generale orders, d.w.z. inhoudsopgave van nr. 1-115., 1815 apr. 04 - 30 okt.; 21; 1 omslag
- Generale tableaus nr. 1-106, met inhoudsopgave., 1815 mrt. 28 - 28 nov.; 22; 1 pak
  De nrs. 1, 3, 5, 9, 14, 17, 27, 40, 49, 60, 75, 77, 97 en 105 ontbreken.
- Besluiten en instructies, nrs. 1-27, met inhoudsopgave., 1815 apr. 07 - 21 nov.; 23; 1 omslag
  Deze stukken zijn geschreven of gedrukt; nr. 2, d.d. 1814 apr. 13 wijkt af van de inhoudsopgave; bij de nrs. 5-6 is een Franse vertaling; de nrs. 7 en 8, 13-19 en 28, d.d. 1815 juni 16, ontbreken.
- Afschrift van het journaal van de divisie kavalerie gecommandeerd door luitenant-generaal Baron de Collaert., 1815 mei 01 - 19 dec.; 24; 1 omslag
  Dit stuk is gemerkt W. en gestempeld "Archief van Oorlog".
- Brief van luitenant-generaal J.W. Janssens, aan een onbekende excellentie, waarbij hij de dagorders van de armee terugzendt., 1815 juni 11; 25; 1 omslag
- "Itineraire voorlopig opgemaakt voor marcherende troepen door de Nederlanden"., z.j.; 26; 1 omslag
  Deze omslag bestaat uit 9 katernen met losse inhoudsopgave; in potlood staat er op "de oude Itineraire", met inkt binnen in "2 generaal Commando", waarbij in potlood "no. 2
  Niet raadpleegbaar
- Stukken betreffende het samenstellen van een itineraire. z.j., 27; 1 omslag
- Gedeelte van een itineraire, bestaande uit 8 katernen., z.j.; 28; 1 omslag
- Instructies voor hoge militairen., 1815; 29; 1 omslag
- Afschrift van de instructie voor de wagenmeester-generaal van de Koninklijke Nederlandsche Armee te velde., 1815 apr. 22; 30; 1 stuk
  Dit afschrift is gewaarmerkt door de kwartiermeester-generaal.